Config:
  hfst:
    Gen: ../../../src/generator-gt-norm.hfst
    Morph: ../../../src/analyser-gt-norm.hfst
  xerox:
    Gen: ../../../src/generator-gt-norm.xfst
    Morph: ../../../src/analyser-gt-norm.xfst
    App: lookup

Tests:

# todo:
# Proofread the gold standard (below)
# Then: run analyser, then correct.


  Noun - паль: # Noun 122 'eng ear/fin korva' - full paradigm
    паль+N+Sg+Nom: паль
    паль+N+Sg+Loc: пальт
    паль+N+Du+Nom: палиг
    паль+N+Pl+Nom: палит

    паль+N+Sg+PxSg1+Nom: палюм
    паль+N+Sg+PxSg2+Nom: палин
    паль+N+Sg+PxSg3+Nom: пале
    паль+N+Sg+PxDu1+Nom: [пальме̄н, пальмен]
    паль+N+Sg+PxDu2+Nom: палӣн
    паль+N+Sg+PxDu3+Nom: пале̄н
    паль+N+Sg+PxPl1+Nom: палюв
    паль+N+Sg+PxPl2+Nom: палӣн
    паль+N+Sg+PxPl3+Nom: паляныл
    паль+N+Sg+PxSg1+Loc: палюмт
    паль+N+Sg+PxSg2+Loc: палинт
    паль+N+Sg+PxSg3+Loc: палет
    паль+N+Sg+PxDu1+Loc: пальме̄нт
    паль+N+Sg+PxDu2+Loc: палӣнт
    паль+N+Sg+PxDu3+Loc: пале̄нт
    паль+N+Sg+PxPl1+Loc: палювт
    паль+N+Sg+PxPl2+Loc: палӣнт
    паль+N+Sg+PxPl3+Loc: палянылт

# (Скрибник & Афанасьева 2007: 78)

    паль+N+Du+PxSg1+Nom: палягум
    паль+N+Du+PxSg2+Nom: палягын
    паль+N+Du+PxSg3+Nom: паляге
    паль+N+Du+PxDu1+Nom: палягме̄н
    паль+N+Du+PxDu2+Nom: палягы̄н
    паль+N+Du+PxDu3+Nom: паляге̄н
    паль+N+Du+PxPl1+Nom: палягув
    паль+N+Du+PxPl2+Nom: палягы̄н
    паль+N+Du+PxPl3+Nom: паляганыл
    паль+N+Pl+PxSg1+Nom: палянум
    паль+N+Pl+PxSg2+Nom: палянын
    паль+N+Pl+PxSg3+Nom: палянэ
    паль+N+Pl+PxDu1+Nom: палянме̄н
    паль+N+Pl+PxDu2+Nom: паляны̄н
    паль+N+Pl+PxDu3+Nom: палянэ̄н
    паль+N+Pl+PxPl1+Nom: палянув
    паль+N+Pl+PxPl2+Nom: паляны̄н
    паль+N+Pl+PxPl3+Nom: палянаныл

    ха̄ль+N+Sg+Nom: ха̄ль
    ха̄ль+N+Du+Nom: ха̄лиг
    ха̄ль+N+Pl+Nom: ха̄лит

    ха̄ль+N+Sg+PxSg1+Nom: ха̄люм
    ха̄ль+N+Sg+PxSg2+Nom: ха̄лин
    ха̄ль+N+Sg+PxSg3+Nom: ха̄ле

